---
title: "Tips"
icon: /icons/tips.png
menuicon: /icons/tips-menu.png
date: 2020-07-31T11:05:44+02:00
expandable: false
instructions: false
weight: 4
---

> Ik laat studenten zelf toetsvragen ontwikkelen en maak deze beschikbaar als oefenmateriaal. Een deel van de door de student ontwikkelde vragen kan gebruikt worden in de toets.

*	Koppel je leerdoelen met tags aan de formatieve en summatieve digitale toetsen en rapporteer deze resultaten aan studenten en aan jezelf als docent. Zie [deze SURF uitgave](https://www.surf.nl/good-practice-feedback-op-basis-van-digitale-toetsresultaten).
*	Benadruk voor de formatieve toetsing dat fouten maken is toegestaan, maar dat je als student middels de formatieve toets kunt zien waar je staat in het leerproces. Daarom dient er wel veel energie gestoken te worden in het oefenen.
*	Zorg dat de formatieve toetsing en de summatieve toetsing goed op elkaar aansluiten.
*	Stel bij open vragen beperkingen aan de antwoorden van studenten, bijvoorbeeld in het aantal woorden of in de inhoud van de antwoorden, om te uitgebreide antwoorden te voorkomen. 

```{r, child="../../snippets/knowledge/know_tips_timelimit.md"} 
```

```{r, child="../../snippets/application/app_how_itembanks.md"} 
```