---
title: "Toetsvormen op afstand"
icon: /icons/tools.png
menuicon: /icons/tools-menu.png
date: 2020-07-31T11:05:44+02:00
expandable: false
instructions: false
weight: 3
---

## Digitale toets

Klik [hier](https://werkgroep-toetsen-op-afstand.github.io/assessment-selection-tool/methods/digital_assessment/) voor meer informatie over digitaal toetsen.  
<br>

**Tips voor deze toetsvorm**

* Indien het gaat om een toets die ook bij andere studenten wordt afgenomen (bijvoorbeeld op een ander moment), bied de vragen dan in willekeurige volgorde aan om het doorgeven van antwoorden te voorkomen. 

* Bij een individuele toets is het goed haalbaar om live proctoring toe te passen.

```{r, child="../../snippets/knowledge/know_methods_limitations.md"}
```

## Presentaties
Klik [hier](https://werkgroep-toetsen-op-afstand.github.io/assessment-selection-tool/methods/presentation) voor meer informatie over presentaties.  
<br>

**Tips voor deze toetsvorm**

```{r, child="../../snippets/knowledge/know_methods_questions.md"}
```

```{r, child="../../snippets/knowledge/know_methods_ID.md"}
```

## Mondeling examen
Klik [hier]( https://werkgroep-toetsen-op-afstand.github.io/assessment-selection-tool/methods/oral_exam/) voor meer informatie over mondelinge examens.  
<br>

**Tips voor deze toetsvorm**

```{r, child="../../snippets/knowledge/know_methods_questions.md"}
```

## Observaties
Klik [hier](https://werkgroep-toetsen-op-afstand.github.io/assessment-selection-tool/methods/observations/) voor meer informatie over observaties.  
<br> 

**Tips voor deze toetsvorm**

```{r, child="../../snippets/knowledge/know_methods_questions.md"}
```

## Portfolio
Klik [hier]( https://werkgroep-toetsen-op-afstand.github.io/assessment-selection-tool/methods/portfolio/) voor meer informatie over portfolio’s.  
<br> 

## Projecten en producten
Klik [hier]( https://werkgroep-toetsen-op-afstand.github.io/assessment-selection-tool/methods/project_product/) voor meer informatie over projecten en producten.  
